# 关于为了建设新工程而购买的土地及房屋建筑物入账问题

提问人：13820176743 时间：2023-08-11 19:46:52
陈版主，请教个问题：
您之前提到过如果购入一块地加房屋建筑物，房屋建筑物是任何人购入后都需拆除的，购入价款全部计入土地成本，另拆除费用也可以计入新工程的成本。
1.这个购入价款全部计入土地成本是基于房屋建筑物价值为 0 还是基于购入方的购入目的呢2.如果购入方为了建造新工程而买一块地加房屋建筑物，房屋建筑物是有价值的，但是购入方就是为了得到该块地才将房屋建筑物一块买入的，那房屋建筑物的成本是否可以直接计入土地成本中？
麻烦陈版主帮忙解答一下，谢谢您！

回答人：chenyiwei
1 、请注意这里的前提是“房屋建筑物是任何人购入后都需拆除的”，即该房屋对任何市场参与者的使用价值均为零，在这种情况下，取得该房屋支付的对价（即使合同约定对该房屋单独计价）实际上是为了取得土地所不得不付出的成本，故计入土地使用权价值。
2 、如果购入土地上的原有房屋不是对任何人都是没有使用价值的，对一部分潜在购买者而言具有较长时间内的稳定使用价值（不包括作为临时库房、临时办公室等短期暂时用途），则该房屋的公允价值不为零，需单独对其计价并确认为一项资产，后续拆除时确认营业外支出。即，此时对于购入土地上有价值的房屋建筑物的成本（即整体购入价格高于“裸地”价格的差额部分），仍需单独确认为一项资产。